---
title: "Tarea Miercoles 6 de Febrero del 2019"
output: 
  html_notebook: default
  pdf_document: default
---

Se graficaron tres métodos númericos para encontrar raices: Bisección, Punto Fijo y Secante a partir de esto se analiza cual de los tres es la mejor opción en cuestión a sus iteraciones. 

##Grafica
```{r, echo=FALSE}
Func = function(x) {exp(x) - x*pi}
x = seq(0.2,1.8,0.1)
  
plot(x,Func(x),type="l",col="red")
abline(h = 0)
```


##Metodo por Biseccion

```{r, echo=TRUE}


Func = function(x) {exp(x) - x*pi}



fBiseccion <- function(x1,x2) {
  if(Func(x1)*Func(x2) < 0)
  {
  x = seq(x1,x2,0.1)
  
  plot(x,Func(x),type="l",col="red")
  
  abline(h=0)

  ptoM = (x1+x2)/2
  
  error = abs(x1-x2)/2
  
  i = 0
  
  aux = Func(ptoM)
  
  points(rbind(c(ptoM,aux)),pch=15,cex=0.4,col="blue")
  
  valor = log10((x2-x1)/1.e-8)/log10(2)
  
  cat("Iteracion=",i,"\tFunc(x)=",Func(ptoM),"\tX=",ptoM,"\tError=",error,"\n")
  
  while (error > 1.e-8) {
    
    i = i+1

    if (Func(ptoM) == 0) break
    
    if (Func(ptoM)*Func(x1) < 0) x2 = ptoM else {x1 = ptoM}
    
    ptoM = (x1+x2)/2
    
    error = abs(x1-x2)/2
    
    aux = Func(ptoM)
    
    points(rbind(c(ptoM,aux)),pch=15,cex=0.4,col="blue")
    
    cat("Iteracion=",i,"\tFunc(x)=",Func(ptoM),"\tX=",ptoM,"\tError=",error,"\n")
    
  }
    cat ("Valor aproximado de iteraciones:", valor)
    
  }
  
}



fBiseccion(0.2,1)


```

## Método por Secante

```{r}
Func = function(x) {exp(x) - x*pi}



fSecante <- function(x0,x1) {
  
    x = seq(x0,x1,0.1)
    
    plot(x,Func(x),type="l",col="red")
    
    abline(h=0)
    
    x2 = x1-(((x1-x0)*(Func(x1)))/(Func(x1)-Func(x0)))
    
    error = abs(x2-x1)/x2
    
    i = 0
    
    aux = Func(x2)
    
    points(rbind(c(x2,aux)),pch=15,cex=0.4,col="blue")
    
    cat("Iteracion=",i,"\tFunc(x)=",Func(x2),"\tX=",x2,"\tError=",error,"\n")
    
    while (error > 1.e-8) {
      
      x0 = x1
      
      x1 = x2
      
      x2 = x1-(((x1-x0)*(Func(x1)))/(Func(x1)-Func(x0)))
      
      i = i+1
      
      error = abs(x2-x1)/x2
      
      aux = Func(x2)
      
      points(rbind(c(x2,aux)),pch=15,cex=0.4,col="blue")
      
      cat("Iteracion=",i,"\tFunc(x)=",Func(x2),"\tX=",x2,"\tError=",error,"\n")
      
    }
  
}

fSecante(0.2,1)
```

##Método del Punto Fijo

```{r}
library(Deriv)
Func = function(x) {exp(x) - x*pi}
FuncG = function(x) {exp(x)/pi}



fPuntoFijo = function(a,b)
{
  x = seq(a,b,0.1)
  FuncDerG = Deriv(FuncG)
  print (FuncDerG(a))
  i = 0
  if(FuncDerG(a) < 1)
  {
    fijo = FuncG(a)
    
    plot(x,Func(x),type = 'l', col = c("blue"))
    
    abline(h = 0)
    
    aux = Func(fijo)
    
    points(rbind(c(fijo,aux)),pch=15,cex=0.4,col="red")
    cat("Iteracion=",i,"\tFunc(x)=",Func(fijo),"\tX=",fijo,"\tError=---\n")
    repeat
    {
      fijoN = FuncG(fijo)
      
      error = abs(fijoN-fijo)/fijoN
      
      if(error < 1.e-8)
      { 
        
        break
        
      }
      
      i = i + 1
      
      fijo = fijoN
      
      aux = Func(fijo)
      
      points(rbind(c(fijo,aux)),pch=15,cex=0.4,col="red")
      
      cat("Iteracion=",i,"\tFunc(x)=",Func(fijo),"\tX=",fijo,"\tError=",error,"\n")
    }
    
  }

  
}

fPuntoFijo(0.2,1)
```


Comparando los resultados entregados por los tres métodos, el método por secante presenta el menor número de iteraciones, seguido por el método de bisección y finalmente el punto fijo. Las tres usaron el mismo intervalo para la función.
